【裁判字號】    94,訴,302
【裁判日期】    950302
【裁判案由】    妨害性自主
【裁判全文】
臺灣花蓮地方法院刑事判決               94年度訴字第302號
公  訴  人  臺灣花蓮地方法院檢察署檢察官
被      告  乙○○
選任辯護人  黃健弘律師
上列被告因妨害性自主案件，經檢察官提起公訴（94年度偵字第
2781、3001號），本院判決如下：
    主  文
乙○○公務員假借職務上之機會，對於十四歲以下之女子，以脅
迫之方法而為性交，處有期徒刑拾壹年。
    事  實
一、乙○○前係花蓮縣警察局新城分局新城派出所員警（於本案
    發生後，業經停職），於民國94年7月4日上午11時許，身著
    警察制服、駕駛車號U6－6475號警用吉普車至花蓮縣新城鄉
    新城國小附近執行排解民眾糾紛勤務，並將上開吉普車停放
    在新城國小後方。嗣乙○○進入新城國小校園內，適有未滿
    14歲之Ａ女（警卷代號0000甲0000，民國81年4月13日生，真
    實姓名詳卷）陪同其男友朱○盛（真實姓名詳卷）於當日秀
    林國中（起訴書誤植為新城國中）班級返校日結束後至該處
    上廁所，乙○○即假借職務上之機會，上前盤問渠等姓名、
    年籍、住址、就讀學校及是否為男女朋友關係等問題後，藉
    故令朱○盛至新城國小大門口等候Ａ女，隨後乙○○即要求
    尚留在原處之Ａ女同至海邊，並威脅Ａ女若不應允，即要將
    其結交男友之事告知其父母，致Ａ女害怕自己交男友之事被
    父母親得悉而遭嚴懲，始勉強答應。乙○○乃令Ａ女至新城
    國小大門，向朱○盛佯稱乙○○要以上開警用吉普車載其返
    家，朱○盛遂先行離去。嗣乙○○即駕駛該警用吉普車搭載
    Ａ女至花蓮縣新城鄉某處海邊，行進間即要求原先坐在後座
    之Ａ女換至右前座，俟Ａ女直接跨換至右前座後，更要求Ａ
    女須答應其一件事，否則便要將其結交男友之事告訴其父母
    ，Ａ女詢問須答應何事，乙○○即稱須Ａ女答應與之發生性
    關係，Ａ女聞後當場予以拒絕，乙○○即以要立刻載其返家
    ，並將其交男友之事告知其父母等語再度相脅，致Ａ女心生
    畏懼，乃沈默不語，乙○○見狀乘機要求撫摸Ａ女，Ａ女因
    害怕而點頭應允，乙○○隨即脫下Ａ女及己身褲子後，從其
    所在之駕駛座移位至Ａ女所在之右前座，違反Ａ女之意願，
    將其性器官插入Ａ女之陰道內而為強制性交得逞，嗣因Ａ女
    喊痛，始行停止，事畢之後乃將Ａ女載回新城國小旁之新城
    公園等候公車，隨後再駕車離去。嗣因Ａ女將上情告知同校
    學姐吳○○、高○○（真實姓名均詳卷），並經學姐吳○○
    陪同告訴學校老師，輾轉傳至校方，因而循線查獲。
二、案經Ａ女訴請花蓮縣警察局新城分局報告台灣花蓮地方法院
    檢察署檢察官偵查起訴。
    理  由
一、訊據被告乙○○固已坦承有於前揭時、地駕駛上開警用吉普
    車搭載告訴人Ａ女至花蓮縣新城鄉某處海邊，惟矢口否認有
    何強制性交犯行，於本院審理時辯稱：伊於94年7月4日上午
    11時許，身著警察制服，駕駛警用吉普車，前往新城國小執
    行巡邏勤務，進入新城國小時，有看到告訴人及其男友朱○
    盛，因其等行動鬼祟，始加以盤問，然因盤問時，朱○盛已
    先行離去，才問及其與朱○盛之關係，告訴人不肯答覆，伊
    乃開車欲將告訴人帶回派出所，途中告訴人哭啼哀求不要去
    派出所，伊乃將之載往海邊，目的係欲釐清其與朱○盛之關
    係，但告訴人始終不肯答覆，嗣伊乃將告訴人載回新城公園
    搭公車，告訴人下車後之後伊即駕車返回派出所，全程並無
    告訴人所指之性侵害情事云云。惟查：
  (一)被告所涉前揭性侵害犯行，業據告訴人於95年 2月16日本院
    審理時當庭證述：「（94年7月4日）當天是返校日，約10點
    結束後，我要坐公車回家，因公車是12點多，在等公車時，
    因時間還早，我就與我男朋友朱○盛去網咖玩電腦，打了約
    1 個小時，朱○盛說他要去上廁所，我們就到旁邊的新城國
    小，朱○盛去上廁所，我在司令台旁邊等他，約過了2、3分
    鐘，我看到1個警察從後門進來，那警察先跟1位坐在司令台
    的成年人說話，後來他看到我就朝我走過來，我就漸漸的往
    廁所那邊移動，剛好我男朋友也從廁所出來，那警察就問我
    們在那邊作何事，朱○盛回答說他在陪我等公車，那警察就
    問朱○盛的父母親姓名、家住哪裡，朱○盛有回答他，然後
    那警察又問我，我的姓名及家住哪裡，並問我讀何校，幾年
    級？並拿出 1個記事本要我自己寫下姓名、住址、出生日期
    ，我都有照實回答並照實寫下，後來那警察就叫我男朋友到
    新城國小大門口，大門口離我們講話的地方很遠，中間隔 1
    個操場，朱○盛離開後，那警察又問我，朱○盛是我的誰，
    與我何關係，我回答說是同學，那警察說我沒有老實講，我
    說是同學關係，那警察一直說我亂講，我後來就告訴他說我
    們是男女朋友關係，並且小聲說我父母不知道我有交男朋友
    ，那警察有聽到，就問我說我在講什麼，我就回答說，因為
    我父母不知道我有交男朋友，並說如果我父母知道的話，會
    把我頭髮剪掉，後來那警察就拿這件事威脅我，要我答應他
    1 件事，他就會幫我保密，我問他要做何事，他就說我帶你
    去 1個地方，我問他去哪裡，他說去海邊，我問他去要幹嘛
    ，他說去了就知道，我就問他大概要多久，他說約10到15分
    鐘，我一直問他是什麼事，他都說去了就知道，後來他叫我
    跟朱○盛說他要載我回家，我就去大門口跟朱○盛說警察要
    載我回家，朱○盛對我說到家打電話給他，講完後，我就回
    去找那警察，那警察就用他的警用吉普車載我到海邊，我上
    車時是坐在後座，途中，他要求我換坐到右前座，他還在開
    車時，我就直接跨換到右前座，他問我有無與我男朋友發生
    過性關係，我說沒有，他又說除非我答應他 1件事情，否則
    他就要告訴我父母我有交男朋友的事，我又問他什麼事，他
    就說要我跟他做愛，這時候車子還在行進中，我就說不要，
    他又說這樣你就不答應我要求的事，我問他，是否有選擇的
    餘地，可以不要做愛嗎？因為他在學校的時候，也有跟我說
    我可以選擇答應或不答應，那警察回答我說，可以啊，但那
    就是不答應他要求的事，他就要載我回去跟我父母親講說我
    交男朋友的事，我說不行，他就說那不要做愛，用摸的可不
    可以，我說喔，這時車子已經停在海邊有草、有樹的地方，
    我對他說他不可以脫他自己的褲子，他說不脫要怎麼做，我
    對他說不可以把我的肚子搞大，後來他就把我褲子脫掉，並
    把我的椅背往後仰，我告訴他說我沒有做過，他說如果你痛
    的時候就跟我講，我就會停止，然後他就把他自己的褲子脫
    掉，並從他的駕駛座跨過到我的右前座，然後我就感覺到他
    把他的生殖器插入我的生殖器，這點我很確定，插一半時，
    我就感覺痛，我就對他說很痛，他就停止動作，並把他的生
    殖器抽出，我也感覺到，然後他就穿回褲子，我也自己穿回
    褲子，後來他就要開車送我回家，他問我，是否需要送我回
    家，我說不用，我對他說只要送我到新城公園就可以了，到
    了新城公園要下車之前，他特別跟我叮嚀說，不可以把這件
    事講出去，若我講出去的話，他就要把我交男朋友的事情告
    訴我父母，並說，他會保密，我問他，真的嗎，他說真的，
    我告訴他要把之前我寫給他的資料撕掉，他就把那些資料撕
    下來給我，後來我就把那些資料隨手丟掉，他講這些話時，
    口氣平常，並沒有很兇，我下車後，要離開時，他又把我叫
    住，並拿 100元給我，我說我不要，他說我不收下，他要把
    我的事講出去，我才勉強收下，我收下後，他就走了，他走
    後，我就去打電話給朱○盛，並要他來新城公園接我，後來
    朱○盛到了以後，他問我有沒有怎樣，我說沒有，後來他就
    在那邊陪我，約過了 5分鐘，公車就來了，他在陪我這段期
    間，我們 2人都沒有再交談，後來隔了幾天，我打電話給朱
    ○盛，並跟他講那天警察威脅我要做那件事情，我有告訴朱
    ○盛那件事就是做愛的事，他聽了很生氣，就把電話掛斷，
    後來我也有把這件事告訴我的學姐吳○○、高○○，後來吳
    ○○陪我去跟老師講。‧‧‧（辯護人問：被告之生殖器是
    否確實有進入妳的生殖器裡面？）我確定有。（辯護人問：
    妳處女膜是否有破損？）沒有。‧‧‧（審判長問：被告除
    了威脅妳要將妳交男朋友的事情告訴妳父母親外，是否還有
    威脅妳要把妳載去派出所？）沒有。（審判長問：為何妳會
    認為妳交男朋友的事情，被妳父母親知道會很嚴重？）因為
    我父母親若知道我有交男朋友，會把我頭髮剪掉並打我，他
    們一再跟我說不能交男朋友。（審判長問：警察跟妳要妳的
    個人資料，為何妳會給他？）因為他是警察，我很害怕。（
    審判長問：是否平常就會怕警察？）是的。‧‧‧（審判長
    問：為何妳喊痛時，被告就停止？）因為要做之前，被告就
    跟我說，如果會痛要跟他講。（審判長問：你喊痛時，有無
    大叫？）沒有，我只有對他喊很痛，他就停止了。（審判長
    問：插入的時間，約有多久？）約有10秒左右。（審判長問
    ：當時被告有無抽動的動作？）有。（審判長問；妳從上車
    ，到被被告性侵害那段時間，心情如何？）我很害怕，所以
    才會同意與被告發生性關係，這並不是我自願的。」等語綦
    詳（見本院95年2月16日審判筆錄第2至12頁），而此核與證
    人朱○盛於95年 1月19日本院審理時所證述有關案發當日結
    束返校後如何進入新城國小，如何遭遇被告、被告特徵及被
    告所進行盤問之事項，被告如何支開伊至大門處等候等現場
    情形，以及稍後告訴人打電話予伊，要伊前往新城公園陪其
    等公車，惟當時並未告知其遭被告性侵害之事，係事隔約 5
    日後告訴人始向伊吐露遭被告性侵害之事等主要情節悉相吻
    合（見本院95年1月19日審判筆錄第4至11頁），且均當庭確
    切指認在庭之被告即案發當日之制服員警無訛，所證應屬真
    實而得採信。
  (二)再參以本件被告若無歹念，大可於警詢之初，清楚交代其當
    日行蹤及其盤問告訴人及證人朱○盛之始末經過，何必一開
    始便全盤否認，甚至刻意捏編不在場證明，誤導檢警偵辦方
    向，再待履勘筆錄、翻拍照片、錄影光碟及扣案證物等不利
    於伊之證據，呈現其當日容貌、身形、所穿戴制服、配件、
    鴨舌帽及所駕警用吉普車車內擺設及車內照後鏡繫有 1紅色
    平安符等特徵，無不與告訴人及證人朱○盛指證之情節相吻
    合時，始又改變說詞，謂其純係一番好意，怕告訴人遭人欺
    負而予以盤問云云，凡此益證其所辯均係臨訟飾卸之詞，毫
    無足採。又查告訴人及證人朱○盛苟有不法行為，被告大可
    於新城國小就地盤明，抑或將之帶回派出所加以釐清，何必
    大費周章，故弄懸虛，而將證人朱○盛支開，再將告訴人帶
    往僻靜之海邊，是其用心不良，顯而易見。
  (三)又告訴人與被告素不認識，然因平日即甚畏懼警察，故當身
    為警察之被告掌握其姓名、年籍及住址等資料，進而對伊提
    出不合理要求，甚以要將其結交男友之事告知其父母等語相
    脅，更使告訴人心緒大亂，毫無招架之力，因而迫不得已應
    允被告違法之要求，觀此情節尚屬合理，並不違反常情，且
    查告訴人於事發後即搬離原來住所並轉學至新城國中就讀，
    無非為逃避此事對伊所生之創傷陰影，況告訴人及其家長迄
    今未曾向被告要求任何賠償，足以排除告訴人係為取得金錢
    賠償而故意杜撰或誇大不實之情形，顯見告訴人之陳述可信
    度甚高，應屬真實。況被告自承伊與告訴人及證人朱○盛並
    不相識，且無恩怨（見他字卷第29頁），此與告訴人所述吻
    合，顯見雙方並無任何仇隙怨懟，加上告訴人年紀尚幼、涉
    世未深，心靈尚屬純潔，自無設詞誣陷被告之理。至於告訴
    人提出之驗傷診斷書，雖顯示其陰部並無新生傷口，惟以告
    訴人所證被告僅對其性侵害約10秒左右，且在其喊痛時，即
    行停止，雖有抽動，但未完全插入等情節以觀，此短暫之性
    交行為未必能留下處女膜破裂之新生傷口，是此驗傷診斷書
    尚不足據為有利於被告之證據，更無從據以反推被告即為無
    辜。
  (四)綜上，被告前開所辯均係畏罪卸責之詞，並無可採。本件事
    證明確，其上揭犯行已堪認定，應予依法論科。又因本件事
    證已極明朗，是辯護人聲請對被告實施測謊，以釐其辯解之
    真實性，核無必要，應予駁回，併此敘明。
二、查告訴人係14歲以下之女子，有其年籍資料在卷可稽，堪以
    認定無訛，而被告於案發當時亦曾盤問告訴人年籍資料，並
    曾命告訴人將其姓名、年籍資料等項抄寫於被告所備之筆記
    本上，亦堪認定被告於當時已悉告訴人係14歲以下之女子無
    疑，被告竟利用告訴人年幼害怕警察之心理，違反告訴人之
    意願，以脅迫方式，將其生殖器插入告訴人陰道內而強制性
    交得逞，核其所為，係犯刑法第222條第1項第 2款之加重強
    制性交罪。再查被告於本案發生時，為花蓮縣警察局新城分
    局新城派出所員警，竟假藉職務上之機會為本件犯行，自應
    依刑法第 134條前段之規定，加重其刑（按法定刑為無期徒
    刑部分，依法不得加重）。又本罪係就被害人為少年或兒童
    所設之特別處罰規定，故不再依現行兒童及少年福利法第70
    條第 1項前段之規定加重其刑，併此說明。爰審酌被告身為
    警察人員，應係人民保姆，平時以打擊犯罪、伸張正義為職
    責，然其非但未盡警察職責，反而在光天化日之下，身著警
    察制服、駕駛警用吉普車為本案犯行，行徑囂張，實有辱員
    警形象，致人民對員警之信賴全失，實為害群之馬，對社會
    造成不良影響，且告訴人年紀尚輕，歷此遭遇，身心俱受重
    創，其家人亦受嚴重打擊，且迄今尚未賠償告訴人所受之損
    害，及其犯後一再飾詞卸責，毫無悔悟之心等一切情狀，量
    處如主文所示之刑，以示懲儆。
三、又本院依刑法第91條之 1之規定，將被告送請國軍花蓮總醫
    院進行精神鑑定之結果，認為被告無特殊性癖好或心理異常
    情況，認知功能尚屬完整，評估其再犯率低，並無接受強制
    治療之必要，有該院94年11月30日醫勤字第0940003765號函
    暨所附司法鑑定報告書乙份附卷可參，本院參酌上情及綜合
    本件犯罪情節判斷，認被告尚無施以治療之必要，爰不予宣
    告強制治療，併此敘明。
據上論斷，應依刑事訴訟法第299條第1項前段，刑法第222條第1
項第2款、第134條前段，判決如主文。
本案經檢察官丙○○到庭執行職務。
中    華    民    國    95    年    3     月    2    日
                        臺灣花蓮地方法院刑事第一庭
                            審判長法官  張  健  河
                                  法官  李  世  華
                                  法官  吳  韻  馨
上列正本證明與原本無異。
如對本判決不服，應於送達後10日內，向本院提出上訴狀（應抄
附繕本）告訴人或被害人如對於本判決不服者，應具備理由請求
檢察官上訴，其上訴期間之計算係以檢察官收受判決正本之日期
為準。
                                書記官
中    華    民    國    95    年    3     月    2     日
附錄本判決論罪之法律條文：
中華民國刑法第221條：
對於男女以強暴、脅迫、恐嚇、催眠術或其他違反其意願之方法
而為性交者，處三年以上十年以下有期徒刑。
前項之未遂犯罰之。
中華民國刑法第222條第1項第2款：
犯前條之罪而有下列情形之一者，處無期徒刑或七年以上有期徒
刑：
二  對十四歲以下之男女犯之者。
中華民國刑法第134條：
公務員假借職務上之權力、機會或方法，以故意犯本章以外各罪
者，加重其刑至二分之一。
但因公務員之身分已特別規定其刑者，不在此限。

司法院資訊處製作；財團法人民間司法改革基金會備份。
